臺灣臺中地方法院刑事判決　　　　　　　96年度訴字第1208號
公　訴　人　臺灣臺中地方法院檢察署
被　　　告　子○○
上　一　人
選任辯護人　周春霖　律　師
被　　　告　丁○○
　　　　　　壬○○
上　一　人
選任辯護人　何孟育　律　師
被　　　告　戊○○
　　　　　　乙○○
　　　　　　甲○○
　　　　　　　　　　現另案於臺灣臺中監獄執行
　　　　　　丙○○
　　　　　　己○○
上列被告等因殺人未遂等案件，經檢察官提起公訴（95年度偵字
第11603 號、95年度偵字第11606號），本院判決如下：
    主    文
子○○未經許可，持有可發射子彈具有殺傷力之改造槍枝，處有
期徒刑年陸月，併科罰金新臺幣貳拾伍萬元，罰金如易服勞役
，以罰金總額與陸個月之日數比例折算。扣案如附表所示之物，
沒收。又殺人，未遂，處有期徒刑伍年陸月。扣案如附表所示之
物，沒收。又共同以強暴之非法方法，剝奪人之行動自由，處有
期徒刑月，減為有期徒刑壹月又拾伍日。扣案如附表所示之物
，沒收。應執行有期徒刑捌年陸月。扣案如附表所示之物，沒收
。其餘被訴傷害部分公訴不受理。
壬○○、戊○○、乙○○共同以強暴之非法方法，剝奪人之行動
自由。壬○○處拘役伍拾日，如易科罰金，以銀元佰元即新臺
幣玖佰元折算壹日，減為拘役貳拾伍日，如易科罰金，以銀元
佰元即新臺幣玖佰元折算壹日；戊○○、乙○○各處拘役肆拾日
，如易科罰金，均以銀元佰元即新臺幣玖佰元折算壹日，各減
為拘役貳拾日，如易科罰金，以銀元佰元即新臺幣玖佰元折算
壹日。扣案如附表所示之物，沒收。其餘被訴傷害部分公訴不受
理。
丁○○、甲○○、丙○○、己○○被訴傷害部分公訴不受理。
    事    實
一、子○○明知可發射子彈具有殺傷力之改造槍枝及土造子彈，
    皆屬槍砲彈藥刀械管制條例所列管之違禁物，未經主管機關
    之許可，不得持有，竟基於持有可發射子彈具有殺傷力之改
    造槍枝及土造子彈之犯意，於民國94年10月初某日，在不詳
    地點，向其伯父鄭文景（未據檢察官起訴，且早已癱瘓神智
    不清）借得仿GLOCK 廠17型半自動手槍製造之槍枝換裝土造
    金屬槍管改造而成之改造手槍（槍枝管制編號0000000000）
    1 支及具有殺傷力直徑約8.9MM 金屬彈頭之土造子彈4 顆，
    而持有之。
二、嗣子○○於95年5 月19日晚上18時許，在臺中市○○鎮○○
    路銀櫃KTV 店內，因邀約女子唱歌一事與己○○發生爭執及
    肢體衝突，己○○即率人於同日晚上某時至子○○住處尋釁
    ，而誤將子○○隔壁親戚之住處落地窗及機車後視鏡等物砸
    毀，子○○事後心有未甘，遂單獨基於殺人之故意，私下攜
    帶上開手槍1 支及子彈3 顆（案發前業已試射1 顆，共同前
    往之人均不知情）於95年5 月24日晚間6 、7 時許，撥打電
    話予壬○○、丁○○等人，邀約渠等共同出面與己○○談判
    ，壬○○遂駕駛車號W8－5597號自用小客車，搭載乙○○、
    戊○○，丁○○則駕駛車號1002－LC號自用小客車，搭載姚
    建男、蔡宗祈，甲○○駕駛車號4276－FX號自用小客車，搭
    載蔡濟穎、子○○前往臺中縣清水鎮外丹功練習場集合，再
    一同駕車前往臺中縣梧棲鎮○○○路1 號「東京保齡球館」
    ，欲找己○○當面談判。嗣渠等於同日晚間9 時許抵達前揭
    保齡球館，子○○、甲○○即先行進入球館內尋找己○○，
    俟發現己○○及其友人丙○○、蘇昭福、庚○○等人後，子
    ○○即要求己○○等人至館外談判，己○○等四人遂與子○○一同走出球館外，詎雙方尚未談判，丙○○即衝至車上取
    出鋁棒尚未靠近，子○○即先下手為強，自其隨身攜帶之包
    包中取出預藏上開槍彈，瞄準後，朝己○○身體鼠蹊部等要
    害射擊1 發，致己○○受有右側陰囊及右大腿受傷等傷害，
    己○○、庚○○、丙○○等人見狀立即上前搶奪子○○手中
    之槍枝，過程中不慎槍枝走火再誤擊一發（未有證據證明射
    中任何人），槍枝一度為庚○○搶得後，隨即將之棄置於地
    ，再由子○○撿回，於此同時，子○○、丁○○、壬○○、
    戊○○、乙○○、甲○○等人分別持木棍、鋁棒、拐杖鎖或
    徒手之方式，與分持木棒、徒手之己○○、庚○○、丙○○
    、蘇昭福等人互毆（共同傷害部分均撤回告訴）。嗣因有人
    高呼警察到，眾人方一哄而散，經警方到場處理扣得斷裂之
    球棒1支及手提包1個。
三、子○○為查出己○○平日出入之地點，即與乙○○、戊○○
    、壬○○等四人，共同基於妨害自由之犯意聯絡，由子○○
    持上述槍彈抵住庚○○之身體，並與乙○○、戊○○二人，
    共同將庚○○強行押上由壬○○駕駛車號W8－5597號自用小
    客車內，由乙○○坐右後座，庚○○坐後座中間，子○○坐
    在左後座，而戊○○坐右前座，以圍繞挾持之方式，剝奪庚○○之行動自由，朝龍井方向駛去，途中壬○○以庚○○係
    其服兵役時認識之友人，戊○○則以庚○○為其同學為由，
    先後向子○○求情讓庚○○下車，子○○遂於車行臺中縣龍
    井鄉○○路火力發電廠附近，始讓庚○○於路旁下車離去，
    而共同以強暴之方式，剝奪庚○○之行動自由，約有5 、6
    分鐘之久。嗣子○○於95年5 月28日晚上前往警局製作筆錄
    ，並交出其所持有上述改造手槍1 支（即附表所示之物）及
    土造子彈1 顆（該顆子彈業因送鑑試射已擊發）供警方扣案
    。
四、案經己○○、子○○、丙○○訴由臺中縣警察局清水分局報
    告臺灣臺中地方法院檢察署檢察官偵查起訴。
    理    由
壹、程序部分：
一、按被告以外之人於審判外之言詞或書面陳述，除法律有規定
    者外，不得作為證據。被告以外之人於檢察事務官、司法警
    察官或司法警察調查中所為之陳述，與審判中不符時，其先
    前之陳述具有較可信之特別情況，且為證明犯罪事實存否所
    必要者，得為證據。又被告以外之人於審判外之陳述，雖不
    符前四條之規定，而經當事人於審判程序同意作為證據，法
    院審酌該言詞陳述或書面陳述作成時之情況，認為適當者，
    亦得為證據。當事人、代理人或辯護人於法院調查證據時，
    知有第159 條第1 項不得為證據之情形，而未於言詞辯論終
    結前聲明異議者，視為有前項之同意。刑事訴訟法第159 條
    第1 項、第159 條之2 、第159 條之5 分別定有明文。(一)本
    件證人己○○、丙○○、壬○○、蘇昭福等人關於被告子○○開槍射擊被告己○○所涉嫌殺人未遂部分之陳述，業經辯
    護人於本院準備程序時表示拒絕作為證據，且渠等於警詢中
    之陳述並未具有較可信之特別情況，亦非證明本件犯罪事實
    存否所必要者，故本院認證人己○○、丙○○、壬○○、蘇
    昭福等人於警詢中關於被告子○○開槍射擊被告己○○所涉
    嫌殺人未遂部分之陳述無證據能力。(二)另證人蔡濟穎（事後
    業已死亡）、姚建男、蔡宗祈、劉明全、甲○○、戊○○、
    乙○○、丁○○、子○○等人於警詢中關於前揭全部犯罪事
    實之陳述；證人己○○、丙○○、壬○○、蘇昭福等人警詢
    中關於被告子○○所涉犯殺人未遂部分以外之陳述；及卷附
    刑案現場測繪圖2 張、照片4 張、內政部警政署刑事警察局
    95年7 月14日刑鑑字第095008 7717 號槍彈鑑定書1 份，均
    屬被告以外之人於審判外之書面陳述，惟檢察官、被告及其
    辯護人均未於本院言詞辯論終結前，對上開證據之證據能力
    聲明異議，本院審酌上開照片及刑案現場測繪圖分別係警方
    依現場實況所拍攝及繪製，而槍彈鑑定書係內政部警政署刑
    事警察局實施鑑定之人員依專業知識經驗就送鑑槍枝陳述其
    判斷意見，彼等所作成過程並無違法或不適當之情形，客觀
    上亦無不可信之情況，認為以之作為證據應屬適當，依刑事
    訴訟法第159 條之5 第2 項規定，自得作為證據，先予敘明
    。
二、次按被告以外之人於審判中有下列情形之一，其於檢察事務
    官、司法警察官或司法警察調查中所為之陳述，經證明具有
    可信之特別情況，且為證明犯罪事實之存否所必要者，得為
    證據：三、…傳喚不到者。刑事訴訟法第159 條之3 定有明
    文。本件證人庚○○經本院合法傳拘不到庭，有本院送達證
    書及臺中縣警察局清水分局拘提事項簡覆表各1 份在卷（見
    本院卷一第116 、197 頁、本院卷二第72頁至第77頁、第10
    3 頁）可佐，本院認其於警詢中所為之陳述內容，並無任何
    證據顯示係出強暴、脅迫或其他不法情況下所為，且證人庚○○參與整起事件過程，對於事實真相較諸他人明白，故其
    於警詢中所為陳述內容，為證明本件犯罪事實之存否所必要
    ，自具有證據能力，被告子○○之辯護人認證人庚○○於警
    詢中所陳述之證言，不具有證據能力，尚有未洽，應予敘明
    。
三、卷附己○○之診斷證明書1 張、子○○之診斷證明書1 張、
    童綜合醫院96年5 月23日（96）童醫字第0642號函所附己○○之病歷1 份，均屬刑事訴訟法第159 條之4 第2 款所稱從
    事業務之人於業務上或通常業務過程所須製作之紀錄文書、
    證明書，查無任何顯不可信之情況，自應認得為證據，而有
    證據能力。另卷附法務部法醫研究所96年9 月29日法醫字第
    0960003201號函所附鑑定書，係本院依職權所指定，應屬刑
    事訴訟法第206 條之鑑定報告，而為同法第159 條第1 項「
    除法律有規定者」，自具證據能力。
貳、實體部分：
甲、有罪部分：
一、訊據被告子○○雖坦承未經許可，持有可發射子彈具有殺傷
    力之改造槍枝、土造子彈及剝奪被害人庚○○行動自由之犯
    行不諱，惟矢口否認有何殺人之犯意，辯稱：伊找己○○他
    們出來談，伊看到丙○○從車上拿木棍，伊才拿槍出來，為
    怕他們打伊，他們還沒有靠近距離伊約二、三公尺遠，伊就
    先開槍，伊只是朝己○○的下半身開槍而已，目的是使己○○受點皮肉之傷，藉以震懾對方不要妄動，否則以伊與己○○間距離僅一、二公尺，否則要取己○○之性命，射擊己○○身體要害輕而易舉，豈會不射擊要害而朝腿部射擊？伊射
    擊己○○後，因與己○○距離甚近，而己○○看準伊不敢再
    朝其射擊，乃伸手搶奪伊手上槍枝，而同行的庚○○及持木
    棍而來的丙○○一起衝上來，有持木棍毆打伊者，亦有強搶
    伊手上槍枝者，混亂中槍枝走火又射擊一發，但未射中任何
    人，因丙○○等人持木棒猛打伊緊握槍枝之手及背部，致伊
    受有左手第四指骨折、左手尺骨骨折等傷害，而無法緊握槍
    枝，終被庚○○搶到手，庚○○因恐手中持槍招來誤會，故
    將槍枝隨手丟棄在地上，伊拾起槍枝要求庚○○上車尋找離
    開現場之己○○，希望向己○○表明雙方恩怨自行解決，不
    要妨害人居家安全。伊與己○○並無深仇大恨，並無置其於
    死地不可的理由。射擊二發後伊尚有子彈，若是伊有殺害己○○之意，大可繼續開槍，但伊未如此做，可見伊沒有殺人
    之犯意云云。被告壬○○、戊○○、乙○○固坦承與被告子
    ○○等人前往「東京保齡球館」欲找己○○理論之事實不諱
    ，惟均矢口否認有何共同將被害人庚○○押上壬○○所駕駛
    上開自用小客車之犯行，被告壬○○辯稱：伊經子○○邀約
    而至案發現場，子○○下車時伊與乙○○、戊○○等人待在
    車內等待子○○，嗣因見到子○○遭多人毆打，情急之下未
    經深思熟慮之時，即參與本次雙方鬥毆，伊下手毆打時見對
    方係伊當兵之同袍庚○○即認為不妥，回頭欲駕駛離去，於
    發動車子欲駛離現場時，由後視鏡看見子○○與庚○○已開
    車門上車，伊對庚○○為何上車之真正原因並不知悉，但認
    為庚○○為鬥毆之對方，竟然上車應有異，故一再請求子○○讓庚○○下車，庚○○於上車不久後即下車，伊俟子○○
    下車後，即返回將庚○○送回家中云云。被告戊○○則辯稱
    ：庚○○還沒有上車前，伊就已經在車上，伊看到庚○○是
    自己上車，乙○○從一邊上車，另外一邊庚○○和子○○上
    車。在車上壬○○向子○○表示庚○○是他朋友是否可以放
    他走？子○○說不要，伊向子○○表示庚○○是伊的朋友，
    結果子○○說那就放他走云云。被告乙○○辯稱：伊上車後
    才看到庚○○上車，伊並未押庚○○上車云云。惟查：
  (一)上揭事實，業據告訴人即證人己○○於偵查中證述：伊親眼
    看到子○○拿一把槍對伊的鼠蹊部開槍，開幾槍伊不知道等
    語（見95年度偵字第11603 號卷第156 頁）；及審理時證稱
    ：子○○和甲○○把我們叫出來，我們一起走出門後，雙方
    談了一會兒，子○○從包包把搶拿出來，伊靠過去要把他的
    槍撥開，還沒有撥開子○○就朝伊的鼠蹊部開槍，伊當時還
    沒有抓到子○○握槍的手。第一槍是因為伊要靠近撥開才開
    槍，當時沒有人上開攔阻，為何開第二槍伊不知道。伊鼠蹊
    部及大腿都是槍傷。子○○對伊開槍的距離約有一、二公尺
    。伊看庚○○上前搶時伊也跟著上前搶子○○手上的槍，搶
    槍時擊發第二槍。子○○是瞄準伊的鼠蹊部開槍，並不是隨
    意開槍的。事情的起因是95年5 月19日晚上6 、7 點，在梧
    棲鎮○○路銀櫃KTV 店內，王乃巧原本在伊與伊幾個朋友的
    包廂內唱歌，因為子○○邀請王乃巧到他的包廂唱歌，王乃
    巧到子○○包廂約5 到10分鐘後，伊不知道子○○與王乃巧
    如何談的，伊在包廂外聽到子○○打電話給他朋友說伊讓他
    「漏氣」，要他朋友過來跟伊吵架，後來過來二名男子，伊
    和伊的朋友和子○○及他的朋友相互嗆聲，當時伊有踹子○○的腳，子○○沒有反擊，雙方就離開等語（見本院卷一第
    159 頁至第168 頁）甚詳，並與證人庚○○於警詢中所證述
    ：我們於20時30分進入球館打球，當時有伊、蘇昭福、丙○○、己○○等四人，大約21時20分許，子○○、甲○○進來
    找我們，要我們四人到門外談事情，我們四人一出門，子○○立即由手中包包內拿出一把黑色手槍，並朝己○○的肚子
    射擊一槍，伊和己○○上前要搶手槍，子○○又射擊一槍，
    然後手槍被伊搶下。當時對方約有20人從四維東路方向過來
    並一同毆打我們，手槍又遭子○○搶回，並將伊押上一部三
    菱牌、銀色自小客車，載往龍井鄉火力發電廠等語（見95年
    度偵字第11603 號卷第22頁）；證人蘇昭福於偵查中證述：
    當天伊與己○○、庚○○、丙○○及己○○的女友在打保齡
    球……子○○和輝仔就叫伊、己○○、庚○○、丙○○出去
    外面，到外面後就看到子○○從包包裡拿出一支手槍出來，
    對己○○開一槍，有打到己○○，然後己○○、庚○○就一
    起上前去搶子○○的槍，伊就跟輝仔扭打起來，在搶槍的過
    程中不知為何又聽到一聲槍聲，因為太亂不知道有沒有打到
    人等語（見95年度偵字第11603 號卷第159 頁）；及證人蔡
    濟穎於警詢時證稱：伊與子○○、甲○○進保齡球館內發現
    己○○等人在打球，己○○等四人看見子○○、甲○○後就
    叫他們二人出去談話，伊則留在保齡球館內，當伊走到保齡
    球館側門時看見子○○跟庚○○在搶槍，結果子○○搶得槍
    枝後，將庚○○押上壬○○的車上等語甚詳，核與被告子○○於警詢所供承：伊及甲○○先進入保齡球館找己○○，己○○、庚○○、丙○○、蘇昭福都在現場，伊請己○○到外
    面談，他們一出保齡球館時就有一人衝到車上拿鋁棒要打伊
    ，伊見狀就抽出腰際預帶的改造手槍要嚇跑他們……伊的朋
    友壬○○、丁○○、蔡濟穎、乙○○、戊○○、姚建男、蔡
    宗祈等人見伊被打，即下車前來加入鬥毆，伊與己○○於拉
    扯……槍被庚○○搶下棄置地上，伊立即撿起手槍押住庚○○帶上W8－5597號自用小客車，由壬○○駕駛該車，伊與乙○○、戊○○押庚○○往龍井方向逃逸，途中壬○○稱庚○○與其熟識，此事與他無關，要求伊讓庚○○走，伊答應就
    讓庚○○中途下車自行離開等語（見95年度偵字第1160 6號
    卷第14、15頁）；復於本院準備程序時自承：怕他們打伊所
    以伊先開槍，他們距離伊約二、三公尺就開槍等語（見本院
    卷一第78頁）；再於本院審理時證稱：伊知道己○○他們有
    很多人，常常會打架。伊曾在銀櫃KTV 遇過一次有被打，當
    時己○○踹伊一下，也有被其他人打，肚子及頭部有受傷，
    原本想說沒事就算了。但於95年5 月19日離開銀櫃之後當天
    晚上，伊在家中睡覺，聽到有敲門的聲音，就看到己○○他
    們三、四個人從我家走出去，伊下樓後就看到隔壁伊姑婆家
    的落地窗、機車鏡子都砸壞，甲○○說他家也被砸，伊認為
    在外面吵架，為什麼還要驚擾家中的人，所以伊很生氣才要
    去找己○○把話講清楚，因為對方人很多，伊會害怕，所以
    才帶槍。丙○○拿鋁棒下來打伊以前，伊就先行開第一槍。
    第一槍會打中己○○，是因為己○○一直靠過來，所以伊才
    開槍。第一槍是瞄準己○○的大腿或小腿部位。開第一槍時
    伊可以控制。庚○○上車後坐後座中間，兩旁坐伊及乙○○
    等語（見本院卷一第175 頁、第181 頁至183 頁、本院卷二
    第123 頁）；被告壬○○於警詢時所供承：當時伊駕駛車號
    W8－5597號自用小客車，車內載子○○及兩名不認識的男子
    ，子○○及兩名不認識的男子下車並叫伊在車上等，一下子
    就看見子○○在東京保齡球館前和一群人在扭打，伊就從車
    上攜帶拐杖鎖下車打庚○○及不詳男子共二人，後來伊發現
    庚○○是伊當兵認識的朋友，伊要上車離去時子○○及二名
    不認識的男子就押宏嘉上車，就往龍井方向行駛臨港路當時
    伊向子○○表示庚○○是伊當兵認識的朋友，可否放他走，
    子○○說讓他用走的，於是讓庚○○在龍井鄉火力發電廠附
    近下車。這兩名不認識的男子，其中有一名是乙○○等語（
    見95年度偵字第11603 號卷第8 頁、第11頁）；及證人即被
    告戊○○、乙○○於本院審理時分別證述：戊○○坐在右前
    座，庚○○坐後座中間，子○○坐左後座，乙○○坐右後座
    。開車經過約5 、6 分鐘後子○○才表示停在路邊讓庚○○
    下車等語（見本院卷二第125 頁、第127 頁）等語大致相符
    ，足見被告子○○案發當時經過瞄準及可控制射擊位置之情
    況下開槍射擊被告己○○之身體要害1 槍，及該槍雖曾由被
    害人庚○○搶得，但最後仍由被告子○○所取回，被告子○○並以之押住被害人庚○○，共同與被告乙○○、戊○○強
    押被告庚○○上被告壬○○所駕駛之車內，且由被告子○○
    、乙○○分別坐在車內後座兩邊將被害人庚○○控制後座中
    間，而被告戊○○坐在右前座，以包圍夾持之強暴方式，剝
    奪庚○○之行動自由，並由壬○○開車駛離現場，先後經壬○○、戊○○之求情方讓庚○○下車等事實，昭昭甚明，堪
    以認定。況被害人庚○○等四人與被告子○○、壬○○、戊○○、乙○○等多人甫互毆雙方均有人受傷，並參與搶奪子
    ○○手上槍枝，寡不敵眾逃離現場已惟恐不及，豈有自投羅
    網身入敵營、任人宰殺之理？加以庚○○若是自願坐上壬○○所駕駛之自用小客車，而未受到被告子○○、戊○○、乙○○之強迫上車為真實，衡諸常情被告壬○○、戊○○自毋
    庸半途頻頻向被告子○○請求讓庚○○下車離開之必要？再
    者被告壬○○既自承參與互毆過程中已認出被害人庚○○為
    其當兵認識之友人，則於庚○○坐入其所駕駛之車輛時，被
    告壬○○理當停車不開讓庚○○離開，其捨此不為，竟仍依
    被告子○○之言，駕車駛離現場，歷時約5 、6 分鐘後，直
    到車行至臺中縣龍井鄉○○路火力發電廠附近，方讓庚○○
    於路旁下車離去，其中途共同參與共同妨害自由之犯意，昭
    昭甚明。雖被告子○○事後先後所辯稱：僅伊一人將庚○○
    押上。庚○○自願上車云云；及被告壬○○事後所辯稱：僅
    子○○用手扭住庚○○強押上車云云，均屬事後卸責及迴護
    共同被告壬○○、乙○○及戊○○等人之詞，核與事實相違
    ，自難採為有利渠等認定之憑據。綜上所述，被告壬○○、
    戊○○、乙○○否認有妨害自由之犯行，顯與事實不符，彼
    等所辯自難採信，渠等與被告子○○共同妨害自由之犯行，
    均堪認定。
  (二)而上述扣案之槍彈經送鑑結果：(1)送鑑改造槍枝壹枝（槍枝
    管制編號0000000000），認係由仿GLOCK 廠17型半自動手槍
    製造之槍枝換裝土造金屬槍管改造而成之改造手槍，機械性
    能良好，可擊發適用子彈使用，認具殺傷力。(2)送鑑子彈1
    顆，認係土造子彈，具直徑約8.9MM 之金屬彈頭，經試射可
    擊發，認具殺傷力。有內政部警政署刑事警察局95年7 月14
    日刑鑑字第0950087717號槍彈鑑定書在卷（見95年度偵字第
    11606 號卷第135 、136 頁）可依。是以，被告子○○未經
    主管機關之許可，持有可發射子彈具有殺傷力之改造槍枝及
    土造子彈之犯行，事證明確，此部分犯行，洵堪認定。
  (三)按刑法上殺人罪與傷害人致死罪之區別，本視加害人有無殺
    意為斷，被害人所受之傷害程度，固不能據為認定有無殺意
    之唯一標準，但加害人之下手情形如何，於審究犯意方面，
    仍不失為重要參考資料，且不能因與被害人素不相識，原無
    宿怨，即認為無殺人之故意（最高法院20年度非字第104 號
    、51年度臺上字第1291號判例意旨參照）。又行為人對於構
    成犯罪之事實，明知並有意使其發生者，為故意，刑法第13
    條第1 項定有明文。刑法關於犯罪之故意，係採希望主義，
    其中直接故意須犯人對於構成犯罪之事實具備明知及有意使
    其發生之兩個要件（最高法院22年上字第4229號判例意旨參
    照）。本件告訴人即被告己○○受有右側陰囊及右大腿受傷
    等傷害，經證人即負責對己○○開刀之辛○○○○於本院審
    理時證稱：己○○當時由急診送到開刀房，伊看到他的右大
    腿內側有二個傷口，大約一至二公分左右，距離右陰囊不遠
    ，另外右陰囊有一個傷口，似乎在左下腹恥骨下方還有一傷
    口，總共有四個傷口，但是否槍傷還要請專家評估。左側陰
    囊正常。生殖力要看兩側，一側受傷生殖力會受影響而降低
    ，但還是可以懷孕。槍傷若在大腿內側，因為有大動脈若是
    受傷失血過多會有生命危險。若下腹部深層受有槍傷，因為
    裡面有大血管若失血過多會有生命危險。依己○○受傷的部
    位若是膀胱、攝護線等部位被槍射中的話，因為膀胱、攝護
    線旁邊有很多血管，流血很多甚至造成休克，如不急救會死
    亡。恥骨上就第四個傷口，距離膀胱、攝護線約在5 公分以
    內等語（見本院卷第53頁至第58頁）甚詳；且經本院送請法
    務部法醫研究所鑑定結果：(一)依病歷、X 光片觀察及醫療中
    之傷者己○○身上共有四個傷口包括傷口A 、B 、C 、D ，
    且支持在站立時為可連成一個線狀之彈道走向，由持槍者射
    擊己○○時為由上而下等，支持為由己○○之左側大腿、鼠
    蹊部間向右下側開槍造成員穿陰囊並傷及睪丸區。在子彈貫
    穿陰囊後亦傷及己○○之右大腿區，其右大腿區較支持為表
    皮擦傷造成傷口C 、D 之傷勢，較無法研判為貫穿傷。(二)綜
    合研判：(1)被害人己○○於95年5 月24日之槍擊傷所中彈數
    應為一槍。(2)由資料研判若己○○為站立姿勢，凶嫌較似為
    由己○○之左側上方左鼠蹊部略呈30至45度角度間，貫穿陰
    囊並傷及右大腿上部。(3)己○○所受槍傷並傷及骨盆前部分
    皮膚、肌肉層、陰囊、睪丸區及大腿表淺皮膚等，並於住院
    後六日出院，且無其他併發症或影響體能行為功能等，傷及
    部位似僅為非致命性，較輕傷之部位。(4)一般槍器之射擊應
    屬凶器，故應可能致人於死之企圖，法醫學上較常見如欲置
    被害人於死之傷處，一般以頭、胸、腹部為主，但其他部位
    若傷及大動脈（如大腿之股動脈），亦可能在短時間內大出
    血致出血性休克死亡。有法務部法醫研究所96年9 月29日法
    醫理字第0960003201號函所附法醫所（96）醫文字第096110
    1129號法醫文書審查鑑定書1 份附卷（見本院卷二第83頁至
    第89頁）可稽。可證被告子○○開槍射擊被告己○○之上述
    身體部位，明顯係足以令人死亡之要害無訛。再者具有殺傷
    力之改造手槍及土造子彈，可瞬間取人性命，為眾所週知，
    被告子○○為心智成熟之成年人，自無不知之理。參以被告
    子○○與被告己○○因邀約女子唱歌而遭受被告己○○等人
    毆打未予反擊，被告己○○反而於案發同日晚上再至被告子
    ○○住處尋釁，並誤將被告子○○隔壁親戚住處之落地窗及
    機車後視鏡等物砸毀，被告子○○受辱不予理會反遭被告己○○深夜率人尋仇，憤怒不言而喻，故其俟被告己○○等人
    步出球館外，在其可控制及瞄準之狀況下朝被告己○○上述
    要害射擊1 發，使被告己○○受有上開傷勢，可證被告下手
    極重、殺意至堅，足證其行為當時具有殺人之故意，並非單
    純基於傷害之故意甚明。故被告子○○殺人未遂之犯行，事
    證明確，犯行堪以認定，其所辯稱：未具有殺人之故意云云
    ，顯係卸責之詞，不足採信。
二、此外，並經證人己○○、丙○○、壬○○、蘇昭福（上述四
    位證人於警詢中關於被告子○○涉犯殺人未遂部分之陳述，
    無證據能力，其餘均具有證據能力）、蔡濟穎、姚建男、蔡
    宗祈、劉明全、甲○○、戊○○、乙○○、丁○○、子○○
    等人分別於警詢、偵查中及本院審理時證述綦詳，並有刑案
    現場測繪圖2 張、照片4 張、己○○之診斷證明書1 張、子
    ○○之診斷證明書1 張、童綜合醫院96年5 月23日（96）童
    醫字第0642號函所附己○○之病歷1 份在卷可憑。綜上所述
    ，被告子○○、壬○○、戊○○、乙○○前揭所為，事證明
    確，渠等上開犯行均堪認定。
三、查：被告行為後，刑法於94年2 月2 日修正公布，於95年7
    月1 日生效施行。按行為後法律有變更者，適用行為時之法
    律，但行為後之法律有利於行為人者，適用最有利於行為人
    之法律，現行刑法第2 條第1 項定有明文。此條規定乃與刑
    法第1 條罪刑法定主義契合，而貫徹法律禁止溯及既往原則
    ，係規範行為後法律變更所生新舊法律比較適用之準據法，
    是刑法第2 條本身雖經修正，但刑法第2 條既屬適用法律之
    準據法，本身尚無比較新舊法之問題，應一律適用裁判時之
    現行刑法第2 條規定以決定適用之刑罰法律，先予辨明。又
    以本次刑法修正之比較新舊法，應就罪刑有關之共犯、未遂
    犯、想像競合犯、牽連犯、連續犯、結合犯，以及累犯加重
    、自首減輕暨其他法定加減原因（如身分加減）與加減例等
    一切情形，綜其全部罪刑之結果而為比較（最高法院95年5
    月23日95年度第8 次刑庭會議決議參照）。茲比較新舊法如
    下：
  (一)被告子○○行為後，刑法第42條第2 項、第3 項關於易服勞
    役之折算標準及期限已有修正，因屬科刑規範事項之變更，
    其折算標準為裁判時所應諭知，自有就新舊法規定比較之必
    要，然因新舊刑法對易服勞役之折算標準，及易服勞役期限
    ，規定各有不同，利與不利之情形互見，應就新舊法之規定
    綜合比較，以決定適用最有利於行為人之法律。本件經比較
    新舊法結果，以修正前刑法第42條第3 項之規定較有利於被
    告，依刑法第2 條第1 項前段規定，應適用最有利於行為人
    之法律即修正前刑法第42條第3 項之規定諭知以罰金總額與
    6 個月之日數比例折算為易服勞役之折算標準。
  (二)被告子○○行為後，刑法第51條業於94年1 月7 日修正公布
    ，並於95年7 月1 日施行，修正前刑法第51條第5 款規定：
    「宣告多數有期徒刑者，於各刑中之最長期以上，各刑合併
    之刑期以下，定其刑期。但不得逾二十年」，修正後刑法第
    51 條 第5 款則規定：「宣告多數有期徒刑者，於各刑中之
    最長期以上，各刑合併之刑期以下，定其刑期。但不得逾三
    十年」。比較新舊法結果，修正後刑法並非較有利於被告，
    依刑法第2 條第1 項前段之規定，自應依修正前刑法第51條
    第5款 之規定，定其應執行之刑。
  (三)被告子○○行為後，刑法第38條業於94年1 月7 日修正公布
    ，並於95年7 月1 日施行，刑法第38條第2 項修正後規定：
    「前項第一款之物，不問屬於犯罪行為人與否，沒收之。」
    ；修正前則規定：「前項第一款之物，不問屬於『犯人』與
    否，沒收之。」，此部分修正對被告而言應無有利、不利問
    題，應適用修正後刑法第38條第1 項第2 款規定宣告沒收。
  (四)被告子○○行為後，修正後刑法第2 條第1 項之規定，係規
    範行為後「法律變更」所生新舊法比較適用之準據法，法院
    裁判時已在新法施行之後，雖新舊法之內容有所修正，但對
    行為人倘無有利或不利之情形者，即無適用上開規定為新舊
    法比較之問題；修正後刑法第55條但書關於想像競合犯科刑
    之限制，為法理之明文化，及刑法第26條未遂減輕其刑之規
    定移列為第25條，此則純為文字之修正，均非屬法律之變更
    （參見最高法院95年度第21次刑事庭會議決議，亦同此旨）
    ，則本案關於想像競合犯（即被告子○○各同時持有槍彈之
    犯行部分）及未遂犯（即被告子○○殺人未遂犯行部分）之
    適用，自無比較新舊法之問題，亦即應逕適用修正後刑法第
    55條及第25條第2項之規定。
  (五)被告子○○、壬○○、戊○○、乙○○等四人行為後，刑法
    第33條第5 款業於94年2 月2 日以華總一義字第0940001490
    1 號令修正公布，並自95年7 月1 日起施行；修正後刑法第
    33條第5 款規定「罰金：新臺幣一千元以上，以百元計算之
    。」，與修正前刑法第33條第5 款規定「罰金：一元以上。
    」不同。比較新舊法結果，以舊法較有利於行為人，新法並
    無對被告較為有利之情形，故依刑法第2 條第1 項前段規定
    ，本案關於刑法302 條第1 項之法定刑罰金部分，自應適用
    行為時之法律即修正前刑法第33條第5 款規定決定其罰金部
    分之法定刑。
  (六)再被告子○○、壬○○、戊○○、乙○○行為後，刑法第28
    條業經修正公布施行，修正後刑法第28條規定：「二人以上
    共同實行犯罪之行為者，皆為正犯。」，與修正前同條規定
    ：「二人以上共同實施犯罪之行為者，皆為正犯。」不同，
    但在本件中，修正後之規定並無較有利於被告之情形，依修
    正後刑法第2 條第1 項從舊從輕原則，應依修正前刑法第28
    條規定論處。
  (七)再查被告子○○、壬○○、戊○○、乙○○行為後，業已增
    訂刑法施行法第1 條之1 ，並規定：「中華民國九十四年一
    月七日刑法修正施行後，刑法分則編所定罰金之貨幣單位為
    新臺幣。九十四年一月七日刑法修正時，刑法分則編未修正
    之條文定有罰金者，自九十四年一月七日刑法修正施行後，
    就其所定數額提高為三十倍。但七十二年六月二十六日至九
    十四年一月七日新增或修正之條文，就其所定數額提高為三
    倍」，是就現行刑法中，有關於罰金刑處罰之規定，即有就
    新舊法比較之必要，惟經比較增訂之刑法施行法第1 條之1
    與被告行為時之罰金罰鍰提高標準條例第1 條前段、現行法
    規所定貨幣單位折算新臺幣條例第2 條結果，二者規定適用
    之結果並無不同，自應適用裁判時之法律即刑法施行法第1
    條之1 （最高法院96年度臺上字第1136判決意旨參照）。
四、按刑法第302 條第1 項之剝奪人行動自由罪與同法第304 條
    第1 項之強制罪，其所保護之法益，固均為被害人之自由，
    惟前者重在保護個人之行動自由；後者重在保護個人之意思
    自由（最高法院74年度臺上字第3651號判決意旨參照）。是
    刑法第302 條第1 項之剝奪他人行動自由罪，係以私行拘禁
    或以其他非法方法，剝奪人之行動自由為要件，其目的即在
    保護「任意離去特定處所（空間）之行動自由」不受他人無
    故之侵害。且按刑法第302 條第1 項及第304 條第1 項之罪
    ，其所保護之法益均係被害人之自由，而私行拘禁，仍不外
    以強暴、脅迫為手段，其罪質本屬相同，惟第302 條第1項
    之法定刑，既較第304 條第1 項為重，則以私行拘禁之方法
    妨害人自由，縱其目的在使人行無義務之事，或妨害人行使
    權利，仍應逕依第302 條第1 項論罪，並無適用刑法第304
    條第1 項之餘地（最高法院29年上字第3757號判例意旨可資
    參照）。次按共同正犯之成立，祇須具有犯意之聯絡，行為
    之分擔，既不問犯罪動機起於何人，亦不必每一階段犯行，
    均經參與。且共同實施犯罪行為之人，在合同意思範圍以內
    ，各自分擔犯罪行為之一部，相互利用他人之行為，以達其
    犯罪之目的者，即應對於全部所發生之結果，共同負責（最
    高法院34年上字第862 號、28年上字第3110號判例可資參照
    ）。被告子○○與被告戊○○、乙○○將被害人庚○○強押
    上車內，並以前揭包圍夾持之強暴方式，剝奪被害人庚○○
    之行動自由，被告壬○○雖未參與前述過程，但其明知庚○○係遭受被告子○○等三人強押上車，竟依被告子○○之指
    示將庚○○載離現場，歷時約5 、6 分鐘之久，方讓被害人
    庚○○在臺中縣龍井鄉○○路火力發電廠附近之路旁下車離
    去，自應與被告子○○等三人共負妨害自由之罪責。縱使被
    害人庚○○事後得以下車離開，係因被告壬○○、戊○○之
    求情，亦不影響渠等已成立之犯行。
五、核被告子○○就事實欄一所載之犯行，係犯槍砲彈藥刀械管
    制條例第8 條第4 項之未經許可持有可發射子彈具有殺傷力
    之改造槍枝罪、同條例第12條第4 項之未經許可持有改造子
    子彈罪；就事實欄二所載之犯行，係犯刑法第271 條第2 項
    、第1 項之殺人未遂罪；被告子○○、壬○○、戊○○、乙○○等四人就事實欄三所載之犯行，均係犯刑法第302 條第
    1 項之剝奪他人行動自由罪。
  (一)被告子○○與被告壬○○、戊○○、乙○○等三人間，就剝
    奪他人行動自由罪，具有犯意聯絡及行為分擔，應依修正前
    刑法第28條之規定論以共同正犯。
  (二)被告子○○以一持有行為，同時、同地持有改造手槍及土造
    子彈，係以一行為同時觸犯未經許可持有改造手槍、子彈之
    二罪，為想像競合犯，應依修正後刑法第55條規定，從一重
    依槍砲彈藥刀械管制條例第8 條第4 項之未經許可持有可發
    射子彈具有殺傷力之改造槍枝罪處斷。
  (三)另「按未經許可持有槍、彈，一經持有即成立犯罪；至其持
    有之繼續乃行為之繼續，俟持有行為終了為止，僅屬一個持
    有行為，不得割裂論罪。若以之犯他罪，兩罪間之關係如何
    ，應視開始持有之原因為斷。倘意圖犯某罪而持有槍、彈，
    嗣果以之犯該罪，兩罪間即有方法結果之牽關係，應從一重
    處斷。如原僅為單純持有，嗣始起意持之犯他罪；或意圖犯
    某罪而持有，卻持之犯他罪，因其持有之初即已成立犯罪，
    應與另犯之他罪分論併罰。」（參見最高法院90年度臺上字
    第684 號判決，亦同此旨）。則依前所述，被告子○○係於
    94 年10 月初某日起即向其伯父鄭文景借上述槍彈，因其於
    95 年5月19日晚上18時許，在前揭KTV 店，因邀約女子唱歌
    一事與己○○發生肢體衝突，遂於同年5 月24日晚上，私下
    攜帶上開槍彈，並夥同予壬○○、戊○○、乙○○、丁○○
    、甲○○、蔡濟穎、蔡宗祈等人，至前揭保齡球館外持之射
    殺被告己○○使用，足見被告子○○就其持有前開槍彈之犯
    行，與其嗣後殺人未遂犯行及剝奪庚○○之行動自由犯行間
    ，分別係犯意各別，均應分論併罰。
  (四)被告子○○開槍射殺己○○，未生死亡之結果，為未遂犯，
    已詳如前述，就其所犯殺人未遂罪部分，應依修正後刑法第
    25 條 第2 項之規定減輕其刑。
  (五)爰審酌被告子○○、壬○○、戊○○、乙○○前均無不良前
    科紀錄，素行良好，有臺灣高等法院被告前案紀錄表及臺灣
    臺中地方法院檢察署刑案資料查註紀錄表在卷可憑，被告子
    ○○未經許可持有上述具有殺傷力之槍彈，對社會治安及民
    眾生命及財產所生之潛在危險甚鉅，因與被告己○○有上述
    糾紛，即私下攜帶前揭槍彈，並糾集被告壬○○、戊○○、
    乙○○等人與被告己○○互毆，其間被告子○○並乘隙取出
    槍彈朝被告己○○上述要害射殺一槍，幸未造成被告己○○
    死亡，但其行為危害社會治安及他人生命安全至為重大，惡
    性非輕，其所持有前開改造手槍、子彈數量之多寡、期間之
    長短，為追查被告己○○出入地點，竟夥同被告壬○○、戊○○、乙○○等人將庚○○押上被告壬○○所駕駛之自用小
    客車，剝奪庚○○之行動自由僅有5 、6 分鐘後即讓其下車
    離去，對被害人庚○○所生損害尚非重大，被告子○○僅坦
    承持有槍彈及妨害自由之犯行，而否認殺人未遂之行為，被
    告壬○○、戊○○、乙○○等三人並非剝奪被害人庚○○之
    行動自由之主事者，被告壬○○駕駛車輛涉案情節較諸被告
    戊○○、乙○○為重，及被告壬○○、戊○○二人曾向被告
    子○○請求釋放被害人庚○○，對庚○○未造成重大損害等
    一切情狀，分別量處如主文所示之刑，並對被告壬○○、戊○○及乙○○等三人，諭知易科罰金之折算標準；及就被告
    子○○所犯上開各罪依修正前刑法第51條第5 款之規定，定
    其應執行之刑，併就其所處罰金刑部分，依修正前刑法第42
    條第3 項之規定諭知易服勞役之折算標準，以示懲儆。
  (六)被告子○○、壬○○、乙○○、戊○○等四人所犯剝奪行動
    自由罪之犯罪時間係在96年4 月24日以前，所犯之罪核與中
    華民國96年罪犯減刑條例第2 條第1 項之規定相符，復無同
    條例第3 條第1 項第15款之除外情事存在，對被告子○○等
    四人所犯該罪，均應依同條例第2 條第1 項第3 款規定減彼
    等刑期2 分之1 ，即如主文所示之減得之刑。
  (七)扣案如附表所示之槍枝，係供被告子○○槍殺傷被告己○○
    使用之物，且屬違禁物，不問屬於犯人與否，依修正後刑法
    第38條第1 項第1 款規定，宣告沒收。
  (八)至扣案之直徑約8.9MM 金屬彈頭之土造子彈1 顆，業經送鑑
    定已試射可擊；未扣案之被告子○○於案發前所試射之土造
    子彈1 顆；被告子○○槍殺己○○所使用土造子彈之1 顆及
    槍枝走火擊發土造子彈各1 顆，共計4 顆，均已不具有子彈
    之功能，非屬違禁物，且非被告子○○所有，均不予宣告沒
    收，附此敘明。另扣案之斷裂之球棒1 支、手提包1 個及拐
    杖鎖1 支，因與被告子○○、壬○○、戊○○、乙○○等四
    人所涉犯上開犯行無關，且非違禁物，依法自不得宣告沒收
    ，並此敘明。
乙、公訴不受理部分：
一、公訴意旨另以：被告子○○因與被告己○○有上述衝突，遂
    於95年5 月24日晚間6 、7 時許，撥打電話予被告壬○○、
    丁○○，邀約渠等共同出面與被告己○○談判，壬○○遂駕
    駛車號W8－5597號自用小客車，搭載被告乙○○、戊○○，
    被告丁○○則駕駛車號1002－LC號自用小客車，搭載友人姚
    建男、蔡宗祈，被告甲○○則駕駛車號4276－FX號自用小客
    車，搭載子○○及案外人蔡濟穎，共同前往臺中縣清水鎮外
    丹功練習場集合，再一同駕車前往臺中縣梧棲鎮○○○路1
    號「東京保齡球館」，欲找己○○當面談判。嗣渠等於同日
    晚間9 時許抵達前揭保齡球館，子○○、甲○○即先行進入
    球館內尋找己○○，俟發現被告己○○、丙○○及另案外人
    蘇昭福、庚○○等人後，被告子○○即要求被告己○○至館
    外談判，己○○遂與子○○一同走出球館外，詎雙方尚未談
    判，子○○、丁○○、壬○○、戊○○、乙○○、甲○○等
    6 人即當場基於共同傷害他人身體之犯意聯絡，徒手及分持
    木棒、柺杖鎖等物毆打己○○、丙○○身體多處，致丙○○
    受有左踝骨骨折、右第1 指掌骨脫臼等傷害；己○○與丙○○亦當場基於傷害他人身體之犯意聯絡，徒手及分持木棒毆
    打子○○等6 人，致子○○受有左側第4 指骨近端骨折、左
    側尺骨遠端骨折等傷害。因認被告子○○、壬○○、戊○○
    、乙○○、丁○○、甲○○、丙○○、己○○等人，均涉有
    刑法第277 條第1 項之傷害罪等語。
二、按告訴乃論之罪，告訴人於第一審辯論終結前，得撤回其告
    訴，又告訴經撤回者，應諭知不受理之判決，刑事訴訟法第
    238 條第1 項、第303 條第3 款分別定有明文。
三、本件被告子○○、壬○○、戊○○、乙○○、丁○○、甲○○、丙○○、己○○等人因傷害案件，經檢察官提起公訴，
    ，認被告子○○等八人係犯刑法第277 條第1 項之傷害罪，
    依同法第287 條前段之規定須告訴乃論。茲據告訴人兼被告
    己○○、丙○○、子○○等三人於本院審理中，聲請撤回其
    告訴，有聲請撤回告訴狀及本審理筆錄在卷（見本院卷一第
    148 頁、第156 頁及本院卷二第112 頁）可參，揆諸前開說
    明，爰不經言詞辯論，逕為諭知不受理之判決。
據上論斷，應依刑事訴訟法第299 條第1 項前段、第303 條第3
款，槍砲彈藥刀械管制條例第8 條第4 項、第12條第4 項，刑法
第2 條第1 項、第11條前段、第271 條第2 項、第1 項、第302
條第1 項、第25條第2 項，修正前刑法第28條、第55條、第51條
第5 款、第42條第3 項、第38條第1 項第1 款，刑法施行法第1
項、第2 項前段，中華民國96年罪犯減刑條例第2 條第1 項第3
款、第7 條、第11條第1 項，判決如主文。
本案經檢察官癸○○到庭執行職務。
中　　華　　民　　國　　96　　年　　11　　月　　19　　日
                 刑事第一庭  審判長  法  官　唐光義
                                     法  官　郭妙俐
                                     法  官　楊萬益
上正本證明與原本無異。
如不服本判決，應於收送達後10日內向本院提出上訴書狀（應敘
述具體理由並附繕本）。
上訴書狀如未敘述理由，應於上訴期間屆滿後20日內補提理由書
於本院。
                                     書記官  薛淑玲
中　　華　　民　　國　　96　　年　　11　　月　　19　　日
附錄論罪科刑法條
槍砲彈藥刀械管制條例第8條
未經許可，製造、販賣或運輸鋼筆槍、瓦斯槍、麻醉槍、獵槍、
空氣槍或第4 條第1 項第1 款所定其他可發射金屬或子彈具有殺
傷力之各式槍砲者，處無期徒刑或5 年以上有期徒刑，併科新臺
幣1 千萬元以下罰金。
未經許可，轉讓、出租或出借前項所列槍枝者，處 5 年以上有期
徒刑，併科新臺幣 1 千萬元以下罰金。
意圖供自己或他人犯罪之用，而犯前二項之罪者，處無期徒刑或
 7 年以上有期徒刑，併科新臺幣 1 千萬元以下罰金。
未經許可，持有、寄藏或意圖販賣而陳列第 1 項所列槍枝者，處
 3 年以上10年以下有期徒刑，併科新臺幣700 萬元以下罰金。
第 1 項至第 3 項之未遂犯罰之。
槍砲彈藥刀械管制條例第12條
未經許可，製造、販賣或運輸子彈者，處 1 年以上 7 年以下有
期徒刑，併科新台幣 500 萬元以下罰金。
未經許可，轉讓、出租或出借子彈者，處 6 月以上 5 年以下有
期徒刑，併科新台幣 300 萬元以下罰金。
意圖供自己或他人犯罪之用，而犯前二項之罪者，處 3 年以上
10 年以下有期徒刑，併科新台幣 700 萬元以下罰金。
未經許可，持有、寄藏或意圖販賣而陳列子彈者，處 5 年以下有
期徒刑，併科新台幣 300 萬元以下罰金。
第 1 項至第 3 項之未遂犯罰之。
中華民國刑法第302條
（剝奪他人行動自由罪）
私行拘禁或以其他非法方法，剝奪人之行動自由者，處 5 年以下
有期徒刑、拘役或 3 百元以下罰金。
因而致人於死者，處無期徒刑或 7 年以上有期徒刑，致重傷者，
處 3 年以上 10 年以下有期徒刑。
第 1 項之未遂犯罰之。
 附  表  ：
┌──┬─────────┬────┬────────────┐
│編號│品　　　　　　　名│數　　量│備　　　　　　　　　　註│
├──┼─────────┼────┼────────────┤
│ 1  │改造手槍          │1 支（含│槍枝管制編號0000000000，│
│    │                  │彈匣1 個│認係由仿GLOCK 廠17型半自│
│    │                  │）      │動手槍製造之槍枝換裝土造│
│    │                  │  　　  │金屬槍管改造而成之改造手│
│    │                  │        │槍，機械性能良好，可擊發│
│    │                  │        │適用子彈，認具殺傷力。  │
└──┴─────────┴────┴────────────┘
